# 合并报表中利润总额和所得税调整过程

提问人：丹 2018aiyaa 时间：2018-02-22 11:48:14
1 合并报表中利润总额的影响主要有两方面，未实现内部损益和处置子公司调整投资收益。合并抵消的时候要调整所得税费用吗？怎么调有根据吗？ 2 如果没有调整所得税费用，合并报表中影响了利润总额，怎么填合并报表中利润总额和所得税调整过程这张表

回答人：chenyiwei
你的问题最好举出具体案例和数字以便分析。另外要注意的是：要站在编制完成后的合并报表的视角上来编制该调节表，这意味着不应单独考虑某一笔抵销分录的所得税影响（所以你说的未实现内部交易损益抵销通常不是该调节表中单独出现的调整项目）。

提问人：丹 2018aiyaa 时间：2018-02-23 13:50:14
1 合并范围抵消母子公司的未实现内部损益， 借： 主营业务收入 1,550,188.65 贷： 库存商品732,413.88 贷： 主营业务成本 817,774.77 2合并报表调整处置子公司的投资收益 借： 投资收益5,591,025.94 贷： 未分配利润 5,591,025.94 就这两笔影响合并利润总额的数，公司合并层面是营利的，需要调递延所得税吗？如果不调整附注中利润总额和所得税调整过程的表应该怎么处理这部分？

回答人：chenyiwei
内部交易未实现损益可以有递延所得税资产影响（前提是内部交易的买方预计未来有足够多应纳税所得额）。处置投资收益的具体影响要看以前年度合并报表是否就子公司留存收益确认过递延所得税负债。